臺灣高等法院刑事判決　　　　　 　　96年度上訴字第3946號
上　訴　人
即　被　告　甲○○
上列上訴人因違反毒品危害防制條例案件，不服臺灣板橋地方法
院96年度訴字第2125號，中華民國96年7月27日第一審判決（起
訴案號：臺灣板橋地方法院檢察署96年度毒偵字第3530號），提
起上訴，本院判決如下：
    主  文
原判決撤銷。
甲○○施用第一級毒品，累犯，處有期徒刑壹年拾月，減為有期
徒刑拾壹月。扣案之玻璃球壹個、吸管貳支、分裝袋貳包、吸食
器塑膠套壹個等物，均沒收之。
    事  實
一、甲○○前因施用毒品案件，經原法院於民國94年4月16日以
    94年度毒聲字第667號裁定送觀察、勒戒後，認無繼續施用
    毒品傾向，於94年5月23日執行完畢釋放出所，並經臺灣板
    橋地方法院檢察署檢察官於94年5月23日以94年度毒偵字第
    2277號為不起訴處分確定；再因違反槍砲彈藥刀械管制條例
    案件，經原法院於94年10月26日以94年度訴字第1926號判決
    ，判處有期徒刑4月確定，已於95年2月23日易科罰金執行完
    畢。詎猶不知悛悔，於觀察勒戒執行完畢釋放後5年內，復
    基於施用第一級毒品海洛因、第二級毒品甲基安非他命之犯
    意，於96年2月7日下午某時，在臺北縣鶯歌鎮○○○路137
    巷11弄1號4樓住處地下室停車場內車上，以將海洛因、甲基
    安非他命置放入玻璃球吸食器內，點火燃燒之方式，施用海
    洛因、甲基安非他命1次。嗣於96年2月8日中午12時45分許
    在臺北縣鶯歌鎮○○○路137巷10號前為警查獲，並扣得甲
    ○○所有供施用毒品所用之玻璃球1個、吸管2支、分裝袋2
    包、吸食器塑膠套1個等物。
二、案經臺北縣政府警察局新莊分局移送臺灣板橋地方法院檢察
    署檢察官偵查起訴，經原審改行簡式審判程序審理。
    理  由
一、被告甲○○經合法傳喚無正當理由未到庭辯解，惟上揭施用
    第一級毒品海洛因、第二級毒品甲基安非他命之犯罪事實，
    業據被告於原審審理時坦承不諱。被告為警查獲時所採之尿
    液，分別以ＥＩＡ酵素免疫分析法初驗、ＧＣ／ＭＳ氣相層
    析質譜儀法確認複驗後均呈安非他命類、鴉片類之陽性反應
    ，此有臺灣檢驗科技股份有限公司96年3月8日濫用藥物尿液
    檢驗報告1紙（見偵卷第34頁）附卷足考，復有扣案供施用
    毒品所用之玻璃球1個、吸管2支、分裝袋2包、吸食器塑膠
    套一個等物足資佐證。被告前因施用毒品案件，經原法院於
    民國94年4月16日以94年度毒聲字第667號裁定送觀察、勒戒
    後，認無繼續施用毒品傾向，於94年5月23日執行完畢釋放
    出所，並經臺灣板橋地方法院檢察署檢察官於94年5月23日
    以94年度毒偵字第2277號為不起訴處分確定，被告於觀察勒
    戒執行完畢釋放後之5年內，再犯本件施用毒品罪，於毒品
    危害防制條例第23條第2項有關起訴之規定相合，此有本院
    被告前案紀錄表、法務部在監在押資料表附卷可按。其出於
    自由意志之自白與事實相符，事證明確，犯行堪以認定，應
    依法論科。
二、按第一級毒品海洛因及第二級毒品安非他命之施用方式，依
    施用者之使用習慣而有所不同，並無一定模式可循。依法務
    部調查局以往鑑定之經驗，確曾於毒品證物及吸食工具等之
    檢驗發現前二者毒品摻雜之案例，故研判應有施用者將二者
    同置於吸食器內施用之可能（相關文獻有法務部調查局91年
    6月28日調科壹字第09100425110號函、行政院衛生署管制藥
    品管理局93 年9月6日管檢字第0930008112號函足資參照）
    ，則被告於原審審理時供稱：伊係將安非他命、海洛因放在
    玻璃球裡面燒烤施用等語（見原審卷第30頁），應屬可信。
    被告於上揭觀察勒戒期滿釋放後，5年內再將第一級毒品海
    洛因、第二級毒品甲基安非他命混合方式施用之行為，核其
    所為，係犯毒品危害防制條例第10條第1項施用第一級毒品
    罪、同條第2項施用第二級毒品罪。其施用前後非法持有第
    一級毒品海洛因、第二級毒品甲基安非他命之犯行，為施用
    毒品之當然手段行為，應為施用毒品之行為所吸收，均不另
    論罪。被告以一施用行為同時觸犯施用第一級毒品罪、施用
    第二級毒品罪，為想像競合犯，依刑法第55條之規定，應從
    一重之施用第一級毒品罪論處，公訴人認被告所犯前揭二犯
    行，犯意各別，罪名互異，請予分論併罰，尚有未洽。被告
    曾因違反槍砲彈藥刀械管制條例案件，經原法院於94年10月
    26日以94年度訴字第1926號判決，判處有期徒刑4月確定，
    已於95年2月23日易科罰金執行完畢，此有本院被告前案紀
    錄表在卷可稽，被告於5年以內，故意再犯本件最重本刑為
    有期徒刑以上之罪，應依刑法第47條第1項之規定論以累犯
    ，並加重其刑。原審予以被告論罪科刑，固非無見，惟查，
    公訴人起訴意旨以被告所犯上開二罪，犯意各別，罪名互異
    ，應分論併罰，惟原判決未說明理由，遽論以想像競合，即
    有未洽。被告提起上訴，未具理由指摘原判決不當，雖無理
    由，惟原判決既有可議，應由本院將原判決撤銷改判。爰審
    酌被告履次施用毒品而不思悔改，品行不端，意志力薄弱，
    其施用毒品經觀察勒戒後，仍無法斷絕施用毒品惡習，若非
    將其處以較長之刑期，與社會上毒品來源隔離，使其能深自
    反省，斷絕與毒品之接觸，不足以助其戒絕毒癮並懲所犯及
    被告犯罪後對於施用毒品之犯行，已經坦承，態度良好等一
    切情狀，量處如主文第2項所示之刑。又本件被告上開犯罪
    時間在96年4月24日以前，其所犯之罪合於中華民國96年罪
    犯減刑條例第2條第1項第3款之規定，應予減宣告刑二分之
    一。至扣案之玻璃球1個、吸管2支、分裝袋2包、吸食器塑
    膠套1個等物，係被告所有供施用毒品所用之物，業據被告
    於原審審理時供承在卷，爰依刑法第38條第1項第2款之規定
    ，沒收之。
三、被告甲○○經合法傳喚，無正當理由不到庭，爰不待其陳述
    ，逕行判決。
據上論斷，應依刑事訴訟法第369條第1項前段、第364條、第299
條第1項前段、第371條，毒品危害防制條例第10條第1項、第2項
，刑法第11條前段、第55條、第47條第1項、第38條第1項第2款
，中華民國96年罪犯減刑條例第2條第1項第3款、第7條，判決如
主文。
本案經檢察官陳大偉到庭執行職務。
中　　華　　民　　國　　96　　年　　10　　月　　17　　日
                  刑事第十五庭審判長法  官  吳昭瑩
                                    法  官  李釱任
                                    法  官  蘇隆惠
以上正本證明與原本無異。
如不服本判決，應於收受送達後十日內向本院提出上訴書狀，其
未敘述上訴之理由者並得於提起上訴後十日內向本院補提理由書
（均須按他造當事人之人數附繕本）。
                                    書記官  吳玉華
中　　華　　民　　國　　96　　年　　10　　月　　17　　日
附錄本案所犯法條全文
毒品危害防制條例第10條
施用第一級毒品者，處6月以上5年以下有期徒刑。
施用第二級毒品者，處3年以下有期徒刑。
